【裁判字號】    92,易,141
【裁判日期】    920527
【裁判案由】    妨害自由
【裁判全文】
臺灣苗栗地方法院刑事判決                          九十二年度易字第一四一號
    公  訴  人  臺灣苗栗地方法院檢察署檢察官
    被      告  甲○○
右列被告因妨害自由案件，經檢察官提起公訴（九十年度偵字第四四三六號），本院
逕以簡易判決處刑如左：
    主  文
甲○○以加害生命、身體之事，恐嚇他人致生危害於安全，累犯，處有期徒刑陸月，
如易科罰金以參佰元折算壹日。扣案之菜刀壹把沒收。
    事  實
一、甲○○於民國八十六年間，因違反麻醉藥品管理條例案件，經本院判處有期徒刑
    四月確定，於八十七年八月二十一日執行完畢。詎仍不知悔改，於九十年九月十
    三日晚間九時四十分許，持菜刀一把，至黃春喜、乙○○位於苗栗縣南庄鄉南富
    村十五鄰四灣九號住所前謾罵，嗣乙○○之母林蘭英開門查看，甲○○未經許可
    ，竟擅自衝入上開住所，見到乙○○後，即持手中之菜刀朝乙○○作勢揮砍，以
    加害生命、身體之方式恐嚇乙○○，致生危害於安全。乙○○則於甲○○作勢時
    ，趁機抓住甲○○之手，並同時呼叫林蘭英電召正在住所附近工作之黃春喜，儘
    快返回住處。甲○○見狀，旋即奪門而出欲跑回其自己住所（同村十五鄰四灣十
    二號）時，適黃春喜於返回住處附近之巷口處撞見甲○○，乃與其子乙○○及鄰
    居多人共同將甲○○制服，並取下其手中所持之菜刀，旋將該把菜刀交予據報前
    往處理之員警扣案。
二、案經黃春喜、乙○○訴由苗栗縣警察局頭份分局報告臺灣苗栗地方法院檢察署檢
    察官偵查起訴。
    理  由
一、訊據被告矢口否認犯行，辯稱：案件發生當日，伊並未去告訴人家中，只有在一
    個月前曾去敲過告訴人家的門。當日伊只是在家中的院子裡，正拿菜刀要削刷子
    的柄，結果告訴人黃春喜就帶了一些人至其家中打伊云云。惟查，被告於九十年
    九月十三日晚間九時四十分許，持菜刀一把，至乙○○位於苗栗縣南庄鄉南富村
    十五鄰四灣九號住所作勢砍殺一節，業據告訴人乙○○於本院審理中到庭陳述明
    確，核與其警訊中供述情節相符。又被告離開前揭處所，跑回其自己住宅途中，
    為黃春喜在巷口處撞見，乃與鄰居多人共同將甲○○制服，並取下其手中所持之
    菜刀等情，亦據告訴人黃春喜及目擊證人黃光初、黃春松二人於警訊、偵查中供
    證明確，且互核一致，並由黃光初繪製目擊被告逃逸路線之現場地形圖一紙為證
    。參諸被告於警訊中自認：伊曾於九十年八月初，曾持鐵板至告訴人宅欲搗毀住
    宅之設備；同年九月九日十五時許，復持菜刀、鋸子等物至告訴人宅，敲打該宅
    牆壁等情及「我只是嚇嚇他們：：因為他們說我是壞小孩，所以我才氣在心頭，
    欲搗毀其家設備及欲殺黃春喜。：：我對於黃春喜父子很不滿，他們老是找我麻
    煩」等語（參見九十年九月十三日警訊筆錄）；偵查中又供稱：「九十年八月底
    、九月初，我因喝醉酒心情不好。他們在罵，我有拿石頭或磚塊丟他家窗戶玻璃
    ，玻璃有被我打破」等語以觀，被告確有至告訴人家中挑釁之情形，足證被告與
    告訴人間確有相當之嫌隙，是告訴人、證人之前開指訴應屬信而有據，被告空言
    辯稱，伊當日並未前往告訴人家中恐嚇云云，無足採信。又被告雖於辯論終結前
    ，聲請傳喚證人黃宣智，以證明被查獲當日曾被告訴人等毆打之事實，惟有關該
    部分是否另傷害犯行，既未經檢察官提起公訴，且與本件被告所犯情節無關，
    況該證人就本件被告所侵入住宅、恐嚇部分，並不能為任何積極證明，即無續
    予傳喚之必要，併此敘明。綜合上述，本件既經告訴人及證人黃光初、黃春松等
    證述明確，復有扣案菜刀一把在案可憑，事證明確，被告犯行洵堪認定。
二、核被告所為，係犯刑法第三百零五條恐嚇危害安全罪及同法第三百零六條第一項
    之侵入住宅罪。被告所犯二罪間，有方法結果之牽連關係，為牽連犯，應依刑法
    第五十五條規定，從一重之恐嚇危害安全罪處斷。另被告前曾受有期徒刑執行完
    畢，有臺灣苗栗地方法院檢察署刑案資料查註紀錄表附卷可稽，其於五年內再犯
    本件有期徒刑以上之罪，為累犯，應依法加重其刑。爰審酌被告犯罪之動機、目
    的、手段、所生危害、犯罪後復飾詞否認犯行，態度不佳等一切情狀，量處如主
    文所示之刑，並同時諭知易科罰金之折算標準。扣案菜刀一把為被告所有，供犯
    罪使用之物，應依法宣告沒收。
據上論斷，應依刑事訴訟法第二百九十九條第一項前段，刑法第三百零五條、第三百
零六條第一項，第五十五條後段、第四十七條、第四十一條第一項前段、第三十八條
第一項第二款，罰金罰鍰提高標準條例第一條前段、第二條，判決如主文。
本案經檢察官廖啟村到庭執行職務。
中      華      民      國    九十二    年      五      月    二十七    日
                                  臺灣苗栗地方法院刑事第一庭
                                            法  官  楊  台  清
右正本證明與原本無異。
如不服本判決，應於送達後十日內向本院提出上訴狀(須附繕本)，上訴於台灣高等
法院台中分院。
                                            書記官  李  惠  雯
中      華      民      國    九十二    年      五      月    二十七    日
附錄論罪科刑法條
刑法第三百零五條
以加害生命、身體、自由、名譽、財產之事恐嚇他人，致生危害於安全者，處二年以
下有期徒刑、拘役或三百元以下罰金。


司法院資訊處製作；財團法人民間司法改革基金會備份。
